臺灣臺南地方法院民事裁定
                                   111年度消債更字第67號
聲  請  人
即  債務人  林政雄    

代  理  人  周于舜律師 

上列當事人因消費者債務清理事件聲請更生，本院裁定如下：
    主  文
債務人甲○○自民國111年3月16日17時起開始更生程序；並命司法
事務官進行本件更生程序。
    理  由
一、按債務人不能清償債務或有不能清償之虞，且無擔保或無優
    先權之債務總額未逾新臺幣（下同）12,000,000元者，於法
    院裁定開始清算程序或宣告破產前，得向法院聲請更生；債
    務人對於金融機構負債務者，在聲請更生或清算前，應向最
    大債權金融機構請求協商債務清償方案，或向其住、居所地
    之法院或鄉、鎮、市、區調解委員會聲請債務清理之調解；
    協商或調解成立者，債務人不得聲請更生或清算，但因不可
    歸責於己之事由，致履行有困難者，不在此限；法院開始更
    生程序之裁定，應載明其年、月、日、時，並即時發生效力
    ；法院裁定開始更生或清算程序後，得命司法事務官進行更
    生或清算程序；必要時，得選任律師、會計師或其他適當之
    自然人或法人一人為監督人或管理人，消費者債務清理條例
    第3條、第42條第1項、第45條第1項、第151條第1項、第7項
    、第16條第1項分別定有明文。
二、本件聲請意旨略以：聲請人即債務人甲○○現任職於利能電機
    廠，每月薪資收入為25,200元，除此薪資收入外，名下尚有
    存款1,039元，然累積債務總金額已達1,432,716元，均為無
    擔保或無優先權之債務，債務人有不能清償債務之情事，前
    已提出財產及收入狀況說明書、債權人清冊及債務人清冊，
    以書面向本院聲請債務清理之調解，請求與最大債權金融機
    構即國泰世華商業銀行股份有限公司（下稱國泰世華銀行）
    共同協商債務清償方案，惟國泰世華銀行未於調解期日到場
    ，亦未提供任何還款方案；又債務人尚有積欠滙誠第一資產
    管理股份有限公司（下稱滙誠第一資管公司）之債務無法納
    入協商範圍，且債務人每月收入扣除個人基本生活費用17,0
    76元、扶養兩名未成年子女林０洋、林０慧之費用分別為3,00
    0元、2,000元（林０洋、林０慧分別領有高中職就學生活扶助
    金每月6,358元、15歲以下兒童生活扶助金每月2,802元）後
    ，實已無法負擔債權銀行所提供之任何還款方案，以致調解
    不成立，且其無擔保或無優先權之債務總額未逾1,200萬元
    ，復未經法院裁定開始清算程序或宣告破產，爰依上開規定
    ，提出前置調解不成立證明書、財產及收入狀況說明書、債
    權人清冊、債務人清冊，聲請更生等語。
三、按債務人對於金融機構負債務者，在聲請更生或清算前，應
    向最大債權金融機構請求協商債務清償方案，或向其住、居
    所地之法院或鄉、鎮、市、區調解委員會聲請債務清理之調
    解。債務人為前項請求或聲請，應以書面為之，並提出財產
    及收入狀況說明書、債權人及債務人清冊，及按債權人之人
    數提出繕本或影本，消費者債務清理條例第151條第1、2項
    分別定有明文。查債務人曾於民國111年1月7日向本院聲請
    債務清理之調解，惟因債務人尚有積欠滙誠第一資管公司之
    債務無法納入協商範圍，且其與國泰世華銀行間因還款條件
    與債權差距之比例懸殊過大，未能達成協商共識，故國泰世
    華銀行未於調解期日到場，亦未提出任何清償方案，致調解
    不成立等情，業據債務人提出111年2月8日前置調解不成立
    證明書為證，復經本院依職權調取本院111年度南司消債調
    字第19號卷宗及函詢國泰世華銀行查明無訛（有國泰世華銀
    行111年3月11日民事陳述意見狀在卷可稽）查明無訛，足認
    債務人確已與最大債權銀行踐行前置調解而不成立。又最大
    債權銀行國泰世華銀行雖未提供任何還款方案予債務人，然
    以現行金融機構實務上就無擔保債務所能提供最優惠之還款
    方案即「分180期、利率0%」，並依債權人清冊所載全體債
    權人之現存債權金額1,432,716元計算，則債務人每月需支
    付之金額約為7,960元。
四、債務人主張其現任職於利能電機廠，每月薪資收入為25,200
    元乙節，業據其提出雇主利能電機廠出具之員工薪資證明暨
    在職證明書為憑，堪認為真實。又債務人主張其負債總額為
    1,432,716元，均為無擔保或無優先權之債務擔保或無優先
    權之債務，名下尚有存款1,039元，而債務人僅係一般消費
    者，未曾從事營業之事實，業據提出債權人清冊、債務人清
    冊、債務人之財產及收入狀況說明書、調解不成立證明書、
    財團法人金融聯合徵信中心查詢當事人綜合信用報告回覆書
    、財政部南區國稅局108、109年度綜合所得稅各類所得資料
    清單暨全國財產稅總歸戶財產查詢清單、勞工保險被保險人
    投保資料表（明細）、仁德區農會活期儲蓄存款存摺內頁影
    本、郵政存簿儲金簿內頁影本等為證，並經本院依職權調取
    本院111年度南司消債調字第19號卷宗、債務人之勞、健保
    資料、電子稅務閘門財產所得調件明細表等後，核閱相符，
    堪認債務人上開之主張，亦堪憑採。
五、本院審酌債務人每月平均薪資收入為25,200元，需扶養兩名
    未成年子女林０洋、林０慧，有債務人檢附之戶籍謄本在卷可
    參；而債務人自陳其每月個人基本生活費用為17,076元，因
    該金額未逾行政院衛生福利部所公告111年臺南市每人每月
    最低生活費用每人每月為14,230元之1.2倍即17,076元之範
    圍（參酌消費者債務清理條例第64條之2第1項之規定），堪
    認為合理。另債務人之未成年子女林０洋、林０慧之扶養費用
    ，依債務人所提之財產及收入狀況說明書載列，債務人每月
    支出林０洋、林０慧扶養費用分別為3,000元、2,000元，因林
    ０洋、林０慧每月分別領有高中職就學生活扶助金每月6,358
    元、兒童生活扶助金每月2,802元，有債務人提出之仁德區
    農會活期儲蓄存款存摺內頁影本在卷可稽，而前開扶養費用
    金額與上開臺南市111年度每人每月最低生活費17,076元（
    參酌消債條例第64條之2第2項之規定），分別扣除就學生活
    扶助6,358元、兒童生活扶助2,802元後，再由債務人與其前
    配偶陳莉莉共同分擔後之每月5,359元、7,137元為低，亦堪
    認為合理。準此計算，債務人每月收入25,200元， 扣除其
    最低生活費17,076元、未成年子女林０洋、林０慧扶養費用各
    為3,000元、2,000元後，僅餘3,124元，顯無法負擔最大債
    權人國泰世華銀行及滙誠第一資管公司所能提供予債務人之
    最優惠債務清償方案即每月應償還約7,960元之債務清償方
    案，是債務人確已達不能清償債務或有不能清償之虞之程度
    。
六、綜上所述，依債務人之收入財產及必要生活支出之情形，已
    達不能清償債務或有不能清償之虞之程度，而債務人僅係一
    般消費者，未曾從事營業，其無擔保或無優先權之債務未逾
    1,200萬元，且債務人曾向本院聲請債務清理之調解，請求
    與最大債權金融機構國泰世華銀行協商債務清償方案，惟調
    解不成立，且未經法院裁定開始清算程序或宣告破產，又查
    無消費者債務清理條例第6條第3項、第8條或第46條各款所
    定駁回更生聲請之事由存在，則債務人聲請更生，應屬有據
    ，爰裁定如主文所示。
中　　華　　民　　國　　111 　年　　3 　　月　　16　　日
                  民事第二庭  法  官  洪碧雀
以上正本係照原本作成。
本裁定不得抗告。
本裁定已於111年3月16日17時公告。
中　　華　　民　　國　　111 　年　　3 　　月　　16　　日
                              書記官  林政良